臺灣高雄地方法院刑事裁定　　　　　　　　　　　　九十一年度交聲字第五五五號
　　原處分機關　高雄巿交通事件裁決所
　　受處分人即　甲○○
　　異　議　人
右列受處分人即異議人因違反道路交通管理處罰條例案件，對於高雄市交通事件裁決
所九十一年九月十七日所為之處分（高市交裁字第裁三二─Ｚ00000000、三
二─Ｚ00000000號）聲明異議，本院裁定如左：
    主  文
異議駁回。
    理  由
一、本件異議意旨略以：異議人甲○○於民國九十一年六月十五日晚上八時三十分許
    ，駕駛車牌號碼六Ｍ─五八○九號自小客車，行經國道一號新營路段即南下二八
    三公里處時，突遭警在超短距離攔車，異議人被此舉動嚇一跳，因距離很近，無
    法依警察之指示停車，且異議人亦不確定警察是否要攔異議人所駕駛之自小客車
    ，所以異議人即繼續開車，後為警追上，將異議人自小客車攔下後，稱異議人所
    駕駛之自小客車超速行駛，並予異議人觀看雷射槍測速器上為一百十一公里，並
    稱異議人以危險方式在道路上駕駛汽車，另警察原本稱異議人有行駛路肩，經異
    議人鄭重發誓絕對沒有，警察始未開立行駛路肩之罰單，但警察卻對於異議人其
    他的抗辯置之不理，是難道要經發誓才肯相信別人的話嗎？並警察以如此短之距
    離攔停異議人之車輛，如發生危險，是應由何人負責呢？爰於法定期間內對前開
    處分聲明異議，請求撤銷原處分。
二、按汽車行駛於高速公路，而不遵管制之規定者，處汽車駕駛人新台幣三千元以上
    六千元以下罰鍰；汽車駕駛人，駕駛汽車有左列情形之一者，處新台幣六千元以
    上二萬四千元以下罰緩，並當場禁止其駕駛：(1)在道路上蛇行，或以其他危險方
    式駕車者。(2)拆除消音器，或以其他方式造成噪音者；又汽車駕駛人違反第三十
    三條之規定，記違規點數一點，違反第四十三條之規定，記違規點數三點，道路
    交通管理處罰條例第三十三條、第四十三條第一項及第六十三條第一項第一款、
    第三款分別定有明文。
三、訊據異議人甲○○辯稱：當時伊駕車行駛在高速公路上，均以約一百公里之時速
    行駛，並無超速，行經南下二八三公里處時，伊確有超車，但並不知當時之速度
    為何，後突見警察在很近之距離示意要伊停車，伊當時嚇了一跳，因距離很近，
    且不確定是否要攔伊的車子，所以伊即繼續開車，而當時因伊要打方向燈，而伊
    自小客車之燈光扭很鬆，可能因此而關閉車燈，但關閉約一秒鐘後即開啟，又於
    為警示意攔停起至為警追及時止，伊確有連續變換車道，此係因前面有車，所以
    伊變換車道，而於警追及攔停時，警察有出示雷射槍上之速度予伊觀看，確為一
    百十一公里，另伊於申請書中稱「若硬要說有（超速），只有超速一點，有可能
    而已，因當時本人剛好超越過一輛車」，係因伊當時在超車，有加速，所以始為
    如此之記載，但伊並不知當時之速度為何云云。經查：本件異議人甲○○於九十
    一年六月十五日晚上八時三十分許，駕駛車牌號碼六Ｍ─五八○九號自小客車，
    行經國道一號南下二八三公里處（該路段速限每小時一百公里），經雷射槍測速
    器鎖定其以時速一百十一公里超速行駛，後並有以危險方式在道路上駕駛汽車，
    及任意變換車道未使用方向燈等情，業據證人即當時取締員警黃世賢到庭證述：
    當時伊等在國道一號高速公路南下二八三公里處之避車彎執行勤務，伊等以雷射
    槍測得異議人所駕駛自小客車時速一百十一公里，即有超速之情形，而當時伊等
    確有以雷射槍對準異議人自小客車車頭，扣雷射槍板機，即鎖定該部自小客車有
    無超速情形，並雷射槍不論該車是否有超速，均會顯示該部車輛之速度，所以不
    可能有誤測之情形，並於測得異議人自小客車超速後，伊等即開啟閃光燈及車燈
    ，復因當時伊等為使對方了解是在攔那輛車輛，所以係等到異議人前方之車輛通
    過後，伊等始示意異議人停車，但異議人並無要停車的意思，反即將車燈關閉約
    三秒鐘，後並在高速公路一直連續未保持安全距離變換車道，且於連續切換車道
    時，亦未打方向燈，當時異議人之自小客係在加速行駛中，後伊等即上警車追趕
    異議人之自小客車，在南下二八五公里多處攔下異議人之自小客車，而於異議人
    之自小客車行經新營休息站之加速車道時，伊同事有懷疑異議人有行至路肩，但
    伊覺得異議人是否確有行至路肩不是很清楚，所以伊同事始會詢問異議人有無行
    走路肩，因伊等認為不明確，所以並無舉發行駛路肩部分等語，而證人黃世賢僅
    係執勤員警與異議人素昧平生，並目睹異議人違規之情事，始予攔停開單舉發，
    是自無誤認及誣指異議人之必要。並參以異議人亦陳稱：當時伊駕車行駛在高速
    公路上，均以約一百公里之時速行駛，行經南下二八三公里處時，伊確有超車，
  並有加速，所以伊於申請書中始稱「若硬要說有（超速），只有超速一點，有可
    能而已，因當時本人剛好超越過一輛車」，但伊並不知當時之速度為何，且於為
    警示意攔停起至為警追及時止，伊確有連續變換車道，此係因前面有車，所以伊
    變換車道等語。此外，復有內政部警政署國道公路警察局舉發違反道路交通管理
    事件通知單二紙及高雄市○○○○道路交通管理事件裁決書二紙等附卷可稽。綜
    上，異議人於行經上開路段時，應有以時速一百十一公里超速行駛，並為警在國
    道一號南下二八三公里示意攔停時起，至為警在國道一號南下二八五公里多處追
    及時止，異議人確有未保持安全車距連續變換車道，而有以上開危險方式駕駛汽
    車，且於連續變換車道時，亦未打方向燈，而有於設站管制之道路不遵守管制規
    定等情事，足堪認定。從而，異議人空言否認，辯稱上情，顯係事後卸責之詞，
    不足採信。從而，原處分機關據以援引上開規定，分別裁處受處分人罰鍰新台幣
    一萬二千元，並記違規點數四點、及新台幣三千元，核無不當，本件異議為無理
    由，應予駁回。另縱認執行取締之員警確有於很近之距離攔停異議人之自小客車
    ，惟此係執行當否之問題，尚難據此即認異議人並無上開違規情事；且係因執行
    員警未確定異議人車輛是否有逾越加速車道或路邊邊線外，而有行駛路肩之情事
    ，始未告發異議人行駛路肩，是異議人陳稱：是伊鄭重發誓絕對沒有行駛路肩，
    警察始未告發等語，尚有誤會，均附此說明。
四、據上論斷，應依道路交通案件處理辦法第十九條，裁定如主文。
中      華      民      國      九十一    年      十    月      十四    日
                                臺灣高雄地方法院刑事交通法庭
                                    法  官  洪榮家
右正本證明與原本無異。
如不服本裁定，應於裁定送達後五日內，向本院提出抗告狀。
                                    書記官  陳寰瑛
中      華      民      國      九十一    年      十    月      十四    日
